---
title: "Semana 7 Task"
author: "Jorge De La Garza"
date: "`r Sys.Date()`"
output: word_document
---

```{r setup, include=FALSE}
knitr::opts_chunk$set(echo = TRUE)
```

####### GBS #########

# PITCH

## lectura de tablas
```{r}
T0_pitch_gbs = read.csv("T0_pitch_gb.csv")
T1_pitch_gbs = read.csv("T1_pitch_gb.csv")
#str(T0_pitch)
#str(T1_pitch)
names(T0_pitch_gbs)
```
```{r}
install.packages(c("pwr", "effectsize"))
library(pwr)
library(effectsize)
```

# Análisis de HITS

## diferencia
```{r}
df_pitch_gb_hits = data.frame(
  Pre = T0_pitch_gbs$Hits,
  Post = T1_pitch_gbs$Hits
)
df_pitch_gb_hits$diff = df_pitch_gb_hits$Post - df_pitch_gb_hits$Pre
```

## test de normalidad
```{r}
#Shapiro-wilk test
shapiro_pitch_gb_hits = shapiro.test(df_pitch_gb_hits$diff)
print(shapiro_pitch_gb_hits)
```
// p-value > 0.05 --> Paramétricos //

## significancia
```{r}
#t-test
t_test_pitch_gb_hits = t.test(df_pitch_gb_hits$Post, df_pitch_gb_hits$Pre, paired = TRUE)
print(t_test_pitch_gb_hits)
```
## effect size
```{r}
#Cohens D
d_pitch_gb_hits = repeated_measures_d(df_pitch_gb_hits$Post, df_pitch_gb_hits$Pre, paired = TRUE)
print(d_pitch_gb_hits)
```
## potencia
```{r}
power_pitch_gb_hits = pwr.t.test(
  n = nrow(df_pitch_gb_hits),
  d = d_pitch_gb_hits$d_rm,
  sig.level = 0.05,
  power = NULL,
  type = "paired",
  alternative = "two.sided")
print(power_pitch_gb_hits)
```

# Análisis MRT

## diferencia
```{r}
df_pitch_gb_MRT = data.frame(
  Pre = T0_pitch_gbs$MRT,
  Post = T1_pitch_gbs$MRT
)
df_pitch_gb_MRT$diff = df_pitch_gb_MRT$Post - df_pitch_gb_MRT$Pre
```

## test de normalidad
```{r}
# shapiro-wilk 
shapiro_pitch_gb_MRT = shapiro.test(df_pitch_gb_MRT$diff)
print(shapiro_pitch_gb_MRT)
```
// p-value > 0.05 --> paramétricos //

## significancia
```{r}
#t test
t_test_pitch_gb_MRT = t.test(df_pitch_gb_MRT$Post, df_pitch_gb_MRT$Pre, paired = TRUE)
print(t_test_pitch_gb_MRT)
```
## effect size
```{r}
#cohens d
d_pitch_gb_MRT = repeated_measures_d(df_pitch_gb_MRT$Post, df_pitch_gb_MRT$Pre, paired = TRUE)
print(d_pitch_gb_MRT)
```
## potencia
```{r}
power_pitch_gb_MRT = pwr.t.test(
  n = nrow(df_pitch_gb_MRT),
  d = d_pitch_gb_MRT$d_rm,
  sig.level = 0.05,
  power = NULL,
  type = "paired",
  alternative = "two.sided"
)
print(power_pitch_gb_MRT)
```
# Análisis de Amp ERP

## diferencia
```{r}
df_pitch_gb_AmpERP = data.frame(
  Pre = T0_pitch_gbs$Amp.ERP,
  Post = T1_pitch_gbs$Amp.ERP
)
df_pitch_gb_AmpERP$diff = df_pitch_gb_AmpERP$Post - df_pitch_gb_AmpERP$Pre
```

## test de normalidad
```{r}
#shapiro-wilk
shapiro_pitch_gb_AmpERP = shapiro.test(df_pitch_gb_AmpERP$diff)
print(shapiro_pitch_gb_AmpERP)
```
// p-value > 0.05 --> paramétricos //

## significancia
```{r}
#t test
t_test_pitch_gb_AmpERP = t.test(df_pitch_gb_AmpERP$Post, df_pitch_gb_AmpERP$Pre, paired = TRUE)
print(t_test_pitch_gb_AmpERP)
```
## effect size
```{r}
# cohens d
d_pitch_gb_AmpERP = repeated_measures_d(df_pitch_gb_AmpERP$Post, df_pitch_gb_AmpERP$Pre, paired = TRUE)
print(d_pitch_gb_AmpERP)
```
## potencia
```{r}
power_pitch_gb_AmpERP = pwr.t.test(
  n = nrow(df_pitch_gb_AmpERP),
  d = d_pitch_gb_AmpERP$d_rm,
  sig.level = 0.05,
  power = NULL,
  type = "paired",
  alternative = "two.sided")
print(power_pitch_gb_AmpERP)
```
# Análisis Theta

## diferencia
```{r}
df_pitch_gb_theta = data.frame(
  Pre = T0_pitch_gbs$Theta..Relativo.,
  Post = T1_pitch_gbs$Theta..Relativo.
)
df_pitch_gb_theta$diff = df_pitch_gb_theta$Post - df_pitch_gb_theta$Pre
```

## test de normalidad
```{r}
#shapiro-wilk
shapiro_pitch_gb_theta = shapiro.test(df_pitch_gb_theta$diff)
print(shapiro_pitch_gb_theta)
```
// p-value > 0.05 --> paramétricos //

## significancia
```{r}
#t test
t_test_pitch_gb_theta = t.test(df_pitch_gb_theta$Post, df_pitch_gb_theta$Pre, paired = TRUE)
print(t_test_pitch_gb_theta)
```
## effect size
```{r}
d_pitch_gb_theta = repeated_measures_d(df_pitch_gb_theta$Post, df_pitch_gb_theta$Pre, paired = TRUE)
print(d_pitch_gb_theta)
```
## potencia
```{r}
power_pitch_gb_theta = pwr.t.test(
  n = nrow(df_pitch_gb_theta),
  d = d_pitch_gb_theta$d_rm,
  sig.level = 0.05,
  power = NULL,
  type = "paired",
  alternative = "two.sided"
)
print(power_pitch_gb_theta)
```
# Análisis Alpha

## diferencia
```{r}
df_pitch_gb_alpha = data.frame(
  Pre = T0_pitch_gbs$Alpha.power..Relativo.,
  Post = T1_pitch_gbs$Alpha.power..Relativo.
)
df_pitch_gb_alpha$diff = df_pitch_gb_alpha$Post - df_pitch_gb_alpha$Pre
```

## test de normalidad
```{r}
shapiro_pitch_gb_alpha = shapiro.test(df_pitch_gb_alpha$diff)
print(shapiro_pitch_gb_alpha)
```
// p-value > 0.05 --> paramétricos //

## significancia
```{r}
#t test
t_test_pitch_gb_alpha = t.test(df_pitch_gb_alpha$Post, df_pitch_gb_alpha$Pre, paired = TRUE)
print(t_test_pitch_gb_alpha)
```
## effect size
```{r}
d_pitch_gb_alpha = repeated_measures_d(df_pitch_gb_alpha$Post, df_pitch_gb_alpha$Pre, paired = TRUE)
print(d_pitch_gb_alpha)
```

## potencia
```{r}
power_pitch_gb_alpha = pwr.t.test(
  n = nrow(df_pitch_gb_alpha),
  d = d_pitch_gb_alpha$d_rm,
  sig.level = 0.05,
  power = NULL,
  type = "paired",
  alternative = "two.sided")
print(power_pitch_gb_alpha)
```
# Análisis Lower Beta

## diferencia
```{r}
df_pitch_gb_beta = data.frame(
  Pre = T0_pitch_gbs$Lower.Beta.power..Relativo.,
  Post = T1_pitch_gbs$Lower.Beta.power..Relativo.
)
df_pitch_gb_beta$diff = df_pitch_gb_beta$Post - df_pitch_gb_beta$Pre
```

## test de normalidad
```{r}
shapiro_pitch_gb_beta = shapiro.test(df_pitch_gb_beta$diff)
print(shapiro_pitch_gb_beta)
```
// p-value > 0.05 --> paramétrico //

## significancia
```{r}
#t test
t_test_pitch_gb_beta = t.test(df_pitch_gb_beta$Post, df_pitch_gb_beta$Pre, paired = TRUE)
print(t_test_pitch_gb_beta)
```
## effect size
```{r}
#t test
d_pitch_gb_beta = repeated_measures_d(df_pitch_gb_beta$Post, df_pitch_gb_beta$Pre, paired = TRUE)
print(d_pitch_gb_beta)
```
## potencia 
```{r}
power_pitch_gb_beta = pwr.t.test(
  n = nrow(df_pitch_gb_beta),
  d = d_pitch_gb_beta$d_rm,
  sig.level = 0.05,
  power = NULL,
  type = "paired",
  alternative = "two.sided"
)
print(power_pitch_gb_beta)
```

# INTENSITY

## lectura de tablas
```{r}
T0_intensity_gbs = read.csv("T0_intensity_gb.csv")
T1_intensity_gbs = read.csv("T1_intensity_gb.csv")
```

# Análisis de Hits

## diferencia
```{r}
df_intensity_gb_hits = data.frame(
  Pre = T0_intensity_gbs$Hits,
  Post = T1_intensity_gbs$Hits
)
df_intensity_gb_hits$diff = df_intensity_gb_hits$Post - df_intensity_gb_hits$Pre
```

## test de normalidad
```{r}
shapiro_intensity_gb_hits = shapiro.test(df_intensity_gb_hits$diff)
print(shapiro_intensity_gb_hits)
```
 // p-value > 0.05 --> paramétricos //
 
## significancia
```{r}
#t test
t_test_intensity_gb_hits = t.test(df_intensity_gb_hits$Post, df_intensity_gb_hits$Pre, paired = TRUE)
print(t_test_intensity_gb_hits)
```
## effect size
```{r}
d_intensity_gb_hits = repeated_measures_d(df_intensity_gb_hits$Post, df_intensity_gb_hits$Pre, paired = TRUE)
print(d_intensity_gb_hits)
```
## potencia 
```{r}
power_intensity_gb_hits = pwr.t.test(
  n = nrow(df_intensity_gb_hits),
  d = d_intensity_gb_hits$d_rm,
  sig.level = 0.05,
  power = NULL,
  type = "paired",
  alternative = "two.sided")
print(power_intensity_gb_hits)
```

# Análisis de MRT

## diferencia
```{r}
df_intensity_gb_MRT = data.frame(
  Pre = T0_intensity_gbs$MRT,
  Post = T1_intensity_gbs$MRT
)
df_intensity_gb_MRT$diff = df_intensity_gb_MRT$Post - df_intensity_gb_MRT$Pre
```

## test de normalidad
```{r}
shapiro_intensity_gb_MRT = shapiro.test(df_intensity_gb_MRT$diff)
print(shapiro_intensity_gb_MRT)
```
// p-value > 0.05 ; paramétricos //

## significancia
```{r}
t_test_intensity_gb_MRT = t.test(df_intensity_gb_MRT$Post, df_intensity_gb_MRT$Pre, paired = TRUE)
print(t_test_intensity_gb_MRT)
```
## effect size
```{r}
d_intensity_gb_MRT = repeated_measures_d(df_intensity_gb_MRT$Post, df_intensity_gb_MRT$Pre, paired = TRUE)
print(d_intensity_gb_MRT)
```
##potencia
```{r}
power_intensity_gb_MRT = pwr.t.test(
  n = nrow(df_intensity_gb_MRT),
  d = d_intensity_gb_MRT$d_rm,
  sig.level = 0.05,
  power = NULL,
  type = "paired",
  alternative = "two.sided")
print(power_intensity_gb_MRT)
```
## Análisis de AmpERP

##diferencia
```{r}
df_intensity_gb_AmpERP = data.frame(
  Pre = T0_intensity_gbs$Amp.ERP,
  Post = T1_intensity_gbs$Amp.ERP
)
df_intensity_gb_AmpERP$diff = df_intensity_gb_AmpERP$Post - df_intensity_gb_AmpERP$Pre
```

##test de normalidad
```{r}
shapiro_intensity_gb_AmpERP = shapiro.test(df_intensity_gb_AmpERP$diff)
print(shapiro_intensity_gb_AmpERP)
```
// p-value > 0.05 ; paramétrico //

##significancia
```{r}
t_test_intensity_gb_AmpERP = t.test(df_intensity_gb_AmpERP$Post, df_intensity_gb_AmpERP$Pre, paired = TRUE)
print(t_test_intensity_gb_AmpERP)
```
## effect size
```{r}
d_intensity_gb_AmpERP = repeated_measures_d(df_intensity_gb_AmpERP$Post, df_intensity_gb_AmpERP$Pre, paired = TRUE)
print(d_intensity_gb_AmpERP)
```
##potencia
```{r}
power_intensity_gb_AmpERP = pwr.t.test(
  n = nrow(df_intensity_gb_AmpERP),
  d = d_intensity_gb_AmpERP$d_rm,
  sig.level = 0.05,
  power = NULL,
  type = "paired",
  alternative = "two.sided")
print(power_intensity_gb_AmpERP)
```
# Análisis de Theta

## diferencia
```{r}
df_intensity_gb_theta = data.frame(
  Pre = T0_intensity_gbs$Theta..Relativo.,
  Post = T1_intensity_gbs$Theta..Relativo.
)
df_intensity_gb_theta$diff = df_intensity_gb_theta$Post - df_intensity_gb_theta$Pre
```

## test de normalidad
```{r}
shapiro_intensity_gb_theta = shapiro.test(df_intensity_gb_theta$diff)
print(shapiro_intensity_gb_theta)
```
// p-value < 0.05 ; no paramétricos //

## significancia (Wilcoxon)
```{r}
wilcoxon_intensity_gb_theta = wilcox.test(df_intensity_gb_theta$Post, df_intensity_gb_theta$Pre, paired = TRUE, exact = FALSE)
print(wilcoxon_intensity_gb_theta)
```
## effect size
```{r}
rb_intensity_gb_theta = rank_biserial(df_intensity_gb_theta$Post, df_intensity_gb_theta$Pre, paired = TRUE)
print(rb_intensity_gb_theta)
```
##potencia
```{r}
power_intensity_gb_theta = pwr.t.test(
  n = nrow(df_intensity_gb_theta),
  d = rb_intensity_gb_theta$r_rank_biserial,
  sig.level = 0.05,
  power = NULL,
  type = "paired",
  alternative = "two.sided"
)
print(power_intensity_gb_theta)
```
# análisis de Alpha

##diferencia
```{r}
df_intensity_gb_alpha = data.frame(
  Pre = T0_intensity_gbs$Alpha.power..Relativo.,
  Post = T1_intensity_gbs$Alpha.power..Relativo.
)
df_intensity_gb_alpha$diff = df_intensity_gb_alpha$Post - df_intensity_gb_alpha$Pre
```

## test de normalidad
```{r}
shapiro_intensity_gb_alpha = shapiro.test(df_intensity_gb_alpha$diff)
print(shapiro_intensity_gb_alpha)
```
// p-value > 0.05 ; paramétricos //

## significancia
```{r}
t_test_intensity_gb_alpha = t.test(df_intensity_gb_alpha$Post, df_intensity_gb_alpha$Pre, paired = TRUE)
print(t_test_intensity_gb_alpha)
```
## effect size
```{r}
d_intensity_gb_alpha = repeated_measures_d(df_intensity_gb_alpha$Post, df_intensity_gb_alpha$Pre, paired = TRUE)
print(d_intensity_gb_alpha)
```
## potencia
```{r}
power_intensity_gb_alpha = pwr.t.test(
  n = nrow(df_intensity_gb_alpha),
  d = d_intensity_gb_alpha$d_rm,
  sig.level = 0.05,
  power = NULL,
  type = "paired",
  alternative = "two.sided")
print(power_intensity_gb_alpha)
```
# Análisis de Beta

## diferencia
```{r}
df_intensity_gb_beta = data.frame(
  Pre = T0_intensity_gbs$Lower.Beta.power..Relativo.,
  Post = T1_intensity_gbs$Lower.Beta.power..Relativo.
)
df_intensity_gb_beta$diff = df_intensity_gb_beta$Post - df_intensity_gb_beta$Pre
```

## test de normalidad
```{r}
shapiro_intensity_gb_beta = shapiro.test(df_intensity_gb_beta$diff)
print(shapiro_intensity_gb_beta)
```
// p-value > 0.05 ; paramétrico //

## significancia
```{r}
t_test_intensity_gb_beta = t.test(df_intensity_gb_beta$Post, df_intensity_gb_beta$Pre, paired = TRUE)
print(t_test_intensity_gb_beta)
```
## effect size
```{r}
d_intensity_gb_beta = repeated_measures_d(df_intensity_gb_beta$Post, df_intensity_gb_beta$Pre, paired = TRUE)
print(d_intensity_gb_beta)
```
## potencia
```{r}
power_intensity_gb_beta = pwr.t.test(
  n = nrow(df_intensity_gb_beta),
  d = d_intensity_gb_beta$d_rm,
  sig.level = 0.05,
  power = NULL,
  type = "paired",
  alternative = "two.sided")
print(power_intensity_gb_beta)
```

# DURATION

## lectura de tablas
```{r}
T0_duration_gbs = read.csv("T0_duration_gb.csv")
T1_duration_gbs = read.csv("T1_duration_gb.csv")
```

# Análisis de HITS

##diferencia
```{r}
df_duration_gb_hits = data.frame(
  Pre = T0_duration_gbs$Hits,
  Post = T1_duration_gbs$Hits
)
df_duration_gb_hits$diff = df_duration_gb_hits$Post - df_duration_gb_hits$Pre
```

## test de normalidad
```{r}
shapiro_duration_gb_hits = shapiro.test(df_duration_gb_hits$diff)
print(shapiro_duration_gb_hits)
```
// p -value > 0.05 ; paramétricos //

## significancia
```{r}
t_test_duration_gb_hits = t.test(df_duration_gb_hits$Post, df_duration_gb_hits$Pre, paired = TRUE)
print(t_test_duration_gb_hits)
```
## Effect size
```{r}
d_duration_gb_hits = repeated_measures_d(df_duration_gb_hits$Post, df_duration_gb_hits$Pre, paired = TRUE)
print(d_duration_gb_hits)
```
## Potencia
```{r}
power_duration_gb_hits = pwr.t.test(
  n = nrow(df_duration_gb_hits),
  d = d_duration_gb_hits$d_rm,
  sig.level = 0.05,
  power =NULL,
  type = "paired",
  alternative = "two.sided")
print(power_duration_gb_hits)
```

# Análisis de MRT

## diferencia
```{r}
df_duration_gb_MRT = data.frame(
  Pre = T0_duration_gbs$MRT,
  Post = T1_duration_gbs$MRT
)
df_duration_gb_MRT$diff = df_duration_gb_MRT$Post - df_duration_gb_MRT$Pre
```

## test de normalidad
```{r}
shapiro_duration_gb_MRT = shapiro.test(df_duration_gb_MRT$diff)
print(shapiro_duration_gb_MRT)
```
// p-value > 0.05 ; paramétricos //

## significancia
```{r}
t_test_duration_gb_MRT = t.test(df_duration_gb_MRT$Post, df_duration_gb_MRT$Pre, paired = TRUE)
print(t_test_duration_gb_MRT)
```
## effect size
```{r}
d_duration_gb_MRT = repeated_measures_d(df_duration_gb_MRT$Post, df_duration_gb_MRT$Pre, paired = TRUE)
print(d_duration_gb_MRT)
```
## potencia
```{r}
power_duration_gb_MRT = pwr.t.test(
  n = nrow(df_duration_gb_MRT),
  d = d_duration_gb_MRT$d_rm,
  sig.level = 0.05,
  power = NULL,
  type = "paired",
  alternative = "two.sided")
print(power_duration_gb_MRT)
```
# Análisis de AmpERP

## diferencia
```{r}
df_duration_gb_AmpERP = data.frame(
  Pre = T0_duration_gbs$Amp.ERP,
  Post = T1_duration_gbs$Amp.ERP
)
df_duration_gb_AmpERP$diff = df_duration_gb_AmpERP$Post - df_duration_gb_AmpERP$Pre
```

## test de normalidad
```{r}
shapiro_duration_gb_AmpERP = shapiro.test(df_duration_gb_AmpERP$diff)
print(shapiro_duration_gb_AmpERP)
```
// p-value > 0.05 ; paramétricos //

## significancia
```{r}
t_test_duration_gb_AmpERP = t.test(df_duration_gb_AmpERP$Post, df_duration_gb_AmpERP$Pre, paired = TRUE)
print(t_test_duration_gb_AmpERP)
```
## effect size
```{r}
d_duration_gb_AmpERP = repeated_measures_d(df_duration_gb_AmpERP$Post, df_duration_gb_AmpERP$Pre, paired = TRUE)
print(d_duration_gb_AmpERP)
```
## potencia
```{r}
power_duration_gb_AmpERP = pwr.t.test(
  n = nrow(df_duration_gb_AmpERP),
  d = d_duration_gb_AmpERP$d_rm,
  sig.level = 0.05,
  power = NULL,
  type = "paired",
  alternative = "two.sided")
print(power_duration_gb_AmpERP)
```

# Análisis de theta

## diferencia
```{r}
df_duration_gb_theta = data.frame(
  Pre = T0_duration_gbs$Theta..Relativo.,
  Post = T1_duration_gbs$Theta..Relativo.
)
df_duration_gb_theta$diff = df_duration_gb_theta$Post - df_duration_gb_theta$Pre
```

## Test de normalidad
```{r}
shapiro_duration_gb_theta = shapiro.test(df_duration_gb_theta$diff)
print(shapiro_duration_gb_theta)
```
// p-value > 0.05 ; paramétrico //

## significancia
```{r}
t_test_duration_gb_theta = t.test(df_duration_gb_theta$Post, df_duration_gb_theta$Pre, paired = TRUE)
print(t_test_duration_gb_theta)
```
## effect size
```{r}
d_duration_gb_theta = repeated_measures_d(df_duration_gb_theta$Post, df_duration_gb_theta$Pre, paired = TRUE)
print(d_duration_gb_theta)
```
## potencia
```{r}
power_duration_gb_theta = pwr.t.test(
  n = nrow(df_duration_gb_theta),
  d = d_duration_gb_theta$d_rm,
  sig.level = 0.05,
  power = NULL,
  type = "paired",
  alternative = "two.sided")
print(power_duration_gb_theta)
```
# Análisis de Alpha

## diferencia
```{r}
df_duration_gb_alpha = data.frame(
  Pre = T0_duration_gbs$Alpha.power..Relativo.,
  Post = T1_duration_gbs$Alpha.power..Relativo.
)
df_duration_gb_alpha$diff = df_duration_gb_alpha$Post - df_duration_gb_alpha$Pre
```

## test de normalidad
```{r}
shapiro_duration_gb_alpha = shapiro.test(df_duration_gb_alpha$diff)
print(shapiro_duration_gb_alpha)
```
// p-value > 0.05 ; paramétricos //

## significancia
```{r}
t_test_duration_gb_alpha = t.test(df_duration_gb_alpha$Post, df_duration_gb_alpha$Pre, paired = TRUE)
print(t_test_duration_gb_alpha)
```
## effect size
```{r}
d_duration_gb_alpha = repeated_measures_d(df_duration_gb_alpha$Post, df_duration_gb_alpha$Pre, paired = TRUE)
print(d_duration_gb_alpha)
```
## potencia
```{r}
power_duration_gb_alpha = pwr.t.test(
  n = nrow(df_duration_gb_alpha),
  d = d_duration_gb_alpha$d_rm,
  sig.level = 0.05,
  power = NULL,
  type = "paired",
  alternative = "two.sided")
print(power_duration_gb_alpha)
```
# Análisis de Beta

## diferencia
```{r}
df_duration_gb_beta = data.frame(
  Pre = T0_duration_gbs$Lower.Beta.power..Relativo.,
  Post = T1_duration_gbs$Lower.Beta.power..Relativo.
)
df_duration_gb_beta$diff = df_duration_gb_beta$Post - df_duration_gb_beta$Pre
```

## test de normalidad
```{r}
shapiro_duration_gb_beta = shapiro.test(df_duration_gb_beta$diff)
print(shapiro_duration_gb_beta)
```
// p-value > 0.05 ; paramétrico //

## significancia
```{r}
t_test_duration_gb_beta = t.test(df_duration_gb_beta$Post, df_duration_gb_beta$Pre, paired = TRUE)
print(t_test_duration_gb_beta)
```
## effect size
```{r}
d_duration_gb_beta = repeated_measures_d(df_duration_gb_beta$Post, df_duration_gb_beta$Pre, paired = TRUE)
print(d_duration_gb_beta)
```
## potencia
```{r}
power_duration_gb_beta = pwr.t.test(
  n = nrow(df_duration_gb_beta),
  d = d_duration_gb_beta$d_rm,
  sig.level = 0.05,
  power = NULL,
  type = "paired",
  alternative = "two.sided")
print(power_duration_gb_beta)
```

# POSITION

## lectura de tablas
```{r}
T0_position_gbs = read.csv("T0_position_gb.csv")
T1_position_gbs = read.csv("T1_position_gb.csv")
```

# Análisis de hits
```{r}
df_position_gb_hits = data.frame(
  Pre = T0_position_gbs$Hits,
  Post = T1_position_gbs$Hits
)
df_position_gb_hits$diff = df_position_gb_hits$Post - df_position_gb_hits$Pre
```

## test de normalidad
```{r}
shapiro_position_gb_hits = shapiro.test(df_position_gb_hits$diff)
print(shapiro_position_gb_hits)
```
// p-value > 0.05 ; paramétricos //

## significancia
```{r}
t_test_position_gb_hits = t.test(df_position_gb_hits$Post, df_position_gb_hits$Pre, paired = TRUE)
print(t_test_position_gb_hits)
```
## effect size
```{r}
d_position_gb_hits = repeated_measures_d(df_position_gb_hits$Post, df_position_gb_hits$Pre, paired = TRUE)
print(d_position_gb_hits)
```
## potencia
```{r}
power_position_gb_hits = pwr.t.test(
  n = nrow(df_position_gb_hits),
  d = d_position_gb_hits$d_rm,
  sig.level = 0.05,
  power = NULL,
  type = "paired",
  alternative = "two.sided")
print(power_position_gb_hits)
```
# Análisis de MRT

##diferencia
```{r}
df_position_gb_MRT = data.frame(
  Pre = T0_position_gbs$MRT,
  Post = T1_position_gbs$MRT
)
df_position_gb_MRT$diff = df_position_gb_MRT$Post - df_position_gb_MRT$Pre
```

## test de normalidad
```{r}
shapiro_position_gb_MRT = shapiro.test(df_position_gb_MRT$diff)
print(shapiro_position_gb_MRT)
```
// p-value < 0.05 ; no paramétrico //

## significancia WILCOXON
```{r}
wilcoxon_position_gb_MRT = wilcox.test(df_position_gb_MRT$Post, df_position_gb_MRT$Pre, paired = TRUE, exact = FALSE)
print(wilcoxon_position_gb_MRT)
```
## effect size
```{r}
rb_position_gb_MRT = rank_biserial(df_position_gb_MRT$Post, df_position_gb_MRT$Pre, paired = TRUE)
print(rb_position_gb_MRT)
```
## potencia
```{r}
power_position_gb_MRT = pwr.t.test(
  n = nrow(df_position_gb_MRT),
  d = rb_position_gb_MRT$r_rank_biserial,
  sig.level = 0.05,
  power = NULL,
  type = "paired",
  alternative = "two.sided")
print(power_position_gb_MRT)
```
# Análisis de AmpERP

## diferencia
```{r}
df_position_gb_AmpERP = data.frame(
  Pre = T0_position_gbs$Amp.ERP,
  Post = T1_position_gbs$Amp.ERP
)
df_position_gb_AmpERP$diff = df_position_gb_AmpERP$Post - df_position_gb_AmpERP$Pre
```

## test de normalidad
```{r}
shapiro_position_gb_AmpERP = shapiro.test(df_position_gb_AmpERP$diff)
print(shapiro_position_gb_AmpERP)
```
// p-value > 0.05 ; paramétrico //

## significancia
```{r}
t_test_position_gb_AmpERP = t.test(df_position_gb_AmpERP$Post, df_position_gb_AmpERP$Pre, paired = TRUE)
print(t_test_position_gb_AmpERP)
```
## effect size
```{r}
d_position_gb_AmpERP = repeated_measures_d(df_position_gb_AmpERP$Post, df_position_gb_AmpERP$Pre, paired = TRUE)
print(d_position_gb_AmpERP)
```
## potencia
```{r}
power_position_gb_AmpERP = pwr.t.test(
  n = nrow(df_position_gb_AmpERP),
  d = d_position_gb_AmpERP$d_rm,
  sig.level = 0.05,
  power = NULL,
  type = "paired",
  alternative = "two.sided")
print(power_position_gb_AmpERP)
```
# Análisis de theta

## diferencia
```{r}
df_position_gb_theta = data.frame(
  Pre = T0_position_gbs$Theta..Relativo.,
  Post = T1_position_gbs$Theta..Relativo.
) 
df_position_gb_theta$diff = df_position_gb_theta$Post - df_position_gb_theta$Pre
```

## test de normalidad
```{r}
shapiro_position_gb_theta = shapiro.test(df_position_gb_theta$diff)
print(shapiro_position_gb_theta)
```
// p-value > 0.05 ; paramétrico //

## significancia
```{r}
t_test_position_gb_theta = t.test(df_position_gb_theta$Post, df_position_gb_theta$Pre, paired = TRUE)
print(t_test_position_gb_theta)
```
## effect size
```{r}
d_position_gb_theta = repeated_measures_d(df_position_gb_theta$Post, df_position_gb_theta$Pre, paired = TRUE)
print(d_position_gb_theta)
```
## potencia
```{r}
power_position_gb_theta = pwr.t.test(
  n = nrow(df_position_gb_theta),
  d = d_position_gb_theta$d_rm,
  sig.level = 0.05,
  power = NULL,
  type = "paired",
  alternative = "two.sided")
print(power_position_gb_theta)
```
# Análisis de alpha

## diferencia
```{r}
df_position_gb_alpha = data.frame(
  Pre = T0_position_gbs$Alpha.power..Relativo.,
  Post = T1_position_gbs$Alpha.power..Relativo.
)
df_position_gb_alpha$diff = df_position_gb_alpha$Post - df_position_gb_alpha$Pre
```

## test de normalidad
```{r}
shapiro_position_gb_alpha = shapiro.test(df_position_gb_alpha$diff)
print(shapiro_position_gb_alpha)
```
// p-value > 0.05 ; paramétrico //

## significancia
```{r}
t_test_position_gb_alpha = t.test(df_position_gb_alpha$Post, df_position_gb_alpha$Pre, paired = TRUE)
print(t_test_position_gb_alpha)
```
##  effect size
```{r}
d_position_gb_alpha = repeated_measures_d(df_position_gb_alpha$Post, df_position_gb_alpha$Pre, paired = TRUE)
print(d_position_gb_alpha)
```
## potencia
```{r}
power_position_gb_alpha = pwr.t.test(
  n = nrow(df_position_gb_alpha),
  d = d_position_gb_alpha$d_rm,
  sig.level = 0.05,
  power = NULL,
  type = "paired",
  alternative = "two.sided")
print(power_position_gb_alpha)
```
# Análisis de Beta

## diferencia
```{r}
df_position_gb_beta = data.frame(
  Pre = T0_position_gbs$Lower.Beta.power..Relativo.,
  Post = T1_position_gbs$Lower.Beta.power..Relativo.
)
df_position_gb_beta$diff = df_position_gb_beta$Post - df_position_gb_beta$Pre
```

## test de normalidad
```{r}
shapiro_position_gb_beta = shapiro.test(df_position_gb_beta$diff)
print(shapiro_position_gb_beta)
```
// p-value > 0.05 ; paramétrico //

## significancia
```{r}
t_test_position_gb_beta = t.test(df_position_gb_beta$Post, df_position_gb_beta$Pre, paired = TRUE)
print(t_test_position_gb_beta)
```
## effect size
```{r}
d_position_gb_beta = repeated_measures_d(df_position_gb_beta$Post, df_position_gb_beta$Pre, paired = TRUE)
print(d_position_gb_beta)
```
## potencia
```{r}
power_position_gb_beta = pwr.t.test(
  n = nrow(df_position_gb_beta),
  d = d_position_gb_beta$d_rm,
  sig.level = 0.05,
  power = NULL,
  type = "paired",
  alternative = "two.sided")
print(power_position_gb_beta)
```