---
title: Analisis de significancia, potencia y tamaño de efecto entre mean T0 y T1 por
  cada feature
author: "Jorge De La Garza"
date: "`r Sys.Date()`"
output: word_document
---

```{r setup, include=FALSE}
knitr::opts_chunk$set(echo = TRUE)
```

# PITCH 

## Lectura de tablas
```{r}
T0_pitch = read.csv("Cz_mean_T0_pitch.csv")
T1_pitch = read.csv("Cz_mean_T1_pitch.csv")
#str(T0)
#str(T1)
names(T0_pitch)
names(T1_pitch)
```
```{r}
install.packages(c("pwr", "effectsize"))
library(pwr)
library(effectsize)
```

### Análisis de HITS

#### diferencia entre T0 y T1
```{r}
df_analysis_pitch_hits = data.frame(
  Pre = T0_pitch$Hits_0,
  Post = T1_pitch$Hits_1
)

df_analysis_pitch_hits$diff = df_analysis_pitch_hits$Post - df_analysis_pitch_hits$Pre
```

#### corroboración: paramétrico o no paramétrico 
```{r}
# Normalidad (Shapiro-Wilk)
## h0 = Distribución normal en las diferencias
shapiro_pitch_hits = shapiro.test(df_analysis_pitch_hits$diff)
print(shapiro_pitch_hits)
```
//p-value > 0.05 --> Paramétrico//

#### Significancia: T-test 
```{r}
# Significancia
t_test_pitch_hits = t.test(df_analysis_pitch_hits$Post, df_analysis_pitch_hits$Pre, paired = TRUE)
print(t_test_pitch_hits)
```
#### Tamano de efecto: Cohen's D
```{r}
# Tamano de efecto
d_pitch_hits = repeated_measures_d(df_analysis_pitch_hits$Post, df_analysis_pitch_hits$Pre, paired = TRUE)
print(d_pitch_hits)
```
 /// Tamaño de efecto: Pequeno///

#### Potencia
```{r}
# Potencia
power_pitch_hits = pwr.t.test(
  n = nrow(df_analysis_pitch_hits),
  d = d_pitch_hits$d_rm,
  sig.level = 0.05,
  power = NULL,
  type = "paired",
  alternative = "two.sided")
print(power_pitch_hits)
```
### Análisis de MRT

#### diferencia entre T0 y T1
```{r}
df_analysis_pitch_MRT = data.frame(
  Pre = T0_pitch$MRT_0,
  Post = T1_pitch$MRT_1
)

df_analysis_pitch_MRT$diff = df_analysis_pitch_MRT$Post - df_analysis_pitch_MRT$Pre
```

#### corroboración: paramétrico o no paramétrico 
```{r}
# Normalidad (Shapiro-Wilk)
## h0 = Distribución normal en las diferencias
shapiro_pitch_MRT = shapiro.test(df_analysis_pitch_MRT$diff)
print(shapiro_pitch_MRT)
```
//p-value > 0.05 --> Paramétrico//

#### Significancia: T-test 
```{r}
# Significancia
t_test_pitch_MRT = t.test(df_analysis_pitch_MRT$Post, df_analysis_pitch_MRT$Pre, paired = TRUE)
print(t_test_pitch_MRT)
```
#### Tamano de efecto: Cohen's D
```{r}
# Tamano de efecto
d_pitch_MRT = repeated_measures_d(df_analysis_pitch_MRT$Post, df_analysis_pitch_MRT$Pre, paired = TRUE)
print(d_pitch_MRT)
```
 /// Tamaño de efecto: Entre pequeño y mediano///

#### Potencia
```{r}
# Potencia
power_pitch_MRT = pwr.t.test(
  n = nrow(df_analysis_pitch_MRT),
  d = d_pitch_MRT$d_rm,
  sig.level = 0.05,
  power = NULL,
  type = "paired",
  alternative = "two.sided")
print(power_pitch_MRT)
```

### Análisis de Amp_ERP

#### diferencia entre T0 y T1
```{r}
df_analysis_pitch_Amp_ERP = data.frame(
  Pre = T0_pitch$Amp_ERP_0,
  Post = T1_pitch$Amp_ERP_1
)

df_analysis_pitch_Amp_ERP$diff = df_analysis_pitch_Amp_ERP$Post - df_analysis_pitch_Amp_ERP$Pre
```

#### corroboración: paramétrico o no paramétrico 
```{r}
# Normalidad (Shapiro-Wilk)
## h0 = Distribución normal en las diferencias
shapiro_pitch_Amp_ERP = shapiro.test(df_analysis_pitch_Amp_ERP$diff)
print(shapiro_pitch_Amp_ERP)
```

//p-value > 0.05 --> Paramétrico//

#### Significancia: T-test 
```{r}
# Significancia
t_test_pitch_Amp_ERP = t.test(df_analysis_pitch_Amp_ERP$Post, df_analysis_pitch_Amp_ERP$Pre, paired = TRUE)
print(t_test_pitch_Amp_ERP)
```
#### Tamano de efecto: Cohen's D
```{r}
# Tamano de efecto
d_pitch_Amp_ERP = repeated_measures_d(df_analysis_pitch_Amp_ERP$Post, df_analysis_pitch_Amp_ERP$Pre, paired = TRUE)
print(d_pitch_Amp_ERP)
```

 /// Tamaño de efecto: Pequeno///

#### Potencia
```{r}
# Potencia
power_pitch_Amp_ERP = pwr.t.test(
  n = nrow(df_analysis_pitch_Amp_ERP),
  d = d_pitch_Amp_ERP$d_rm,
  sig.level = 0.05,
  power = NULL,
  type = "paired",
  alternative = "two.sided")
print(power_pitch_Amp_ERP)
```
### Análisis de Theta

#### diferencia entre T0 y T1
```{r}
df_analysis_pitch_Theta = data.frame(
  Pre = T0_pitch$Theta_.Relativo._0,
  Post = T1_pitch$Theta_.Relativo._1
)

df_analysis_pitch_Theta$diff = df_analysis_pitch_Theta$Post - df_analysis_pitch_Theta$Pre
```

#### corroboración: paramétrico o no paramétrico 
```{r}
# Normalidad (Shapiro-Wilk)
## h0 = Distribución normal en las diferencias
shapiro_pitch_Theta = shapiro.test(df_analysis_pitch_Theta$diff)
print(shapiro_pitch_Theta)
```
//p-value > 0.05 --> Paramétrico//

#### Significancia: T-test 
```{r}
# Significancia
t_test_pitch_Theta = t.test(df_analysis_pitch_Theta$Post, df_analysis_pitch_Theta$Pre, paired = TRUE)
print(t_test_pitch_Theta)
```
#### Tamano de efecto: Cohen's D
```{r}
# Tamano de efecto
d_pitch_Theta = repeated_measures_d(df_analysis_pitch_Theta$Post, df_analysis_pitch_Theta$Pre, paired = TRUE)
print(d_pitch_Theta)
```
 
 // Tamaño de efecto: Pequeño//
 
```{r}
#Potencia
power_pitch_Theta = pwr.t.test(n = nrow(df_analysis_pitch_Theta),
                               d = d_pitch_Theta$d_rm,
                               sig.level = 0.05,
                               power = NULL,
                               type = "paired",
                               alternative = "two.sided")
print(power_pitch_Theta)
```
### Alpha power

#### diferencia entre T0 y T1
```{r}
df_analysis_pitch_alpha = data.frame(
  Pre = T0_pitch$Alpha_power_.Relativo._0,
  Post = T1_pitch$Alpha_power_.Relativo._1
)

df_analysis_pitch_alpha$diff = df_analysis_pitch_alpha$Post - df_analysis_pitch_alpha$Pre
```

#### corroboración paramétrico o no paramétrico
```{r}
#Test de normalidad
#h0 = diferencia de datos tienen distribución normal

shapiro_pitch_alpha = shapiro.test(df_analysis_pitch_alpha$diff)
print(shapiro_pitch_alpha)
```
// p-value > 0.05 --> Paramétrico //

### Significancia: T-test
```{r}
#T-test
t_test_pitch_alpha = t.test(df_analysis_pitch_alpha$Post, df_analysis_pitch_alpha$Pre, paired = TRUE)
print(t_test_pitch_alpha)
```

#### Tamano de efecto: Cohen's D
```{r}
#Cohen's D
d_pitch_alpha = repeated_measures_d(df_analysis_pitch_alpha$Post, df_analysis_pitch_alpha$Pre, paired = TRUE)
print(d_pitch_alpha)
```
/// Tamano de efecto: Muy pequeno ///

#### Potencia
```{r}
#Potencia
power_pitch_alpha = pwr.t.test(
  n = nrow(df_analysis_pitch_alpha),
  d = d_pitch_alpha$d_rm,
  sig.level = 0.05,
  power = NULL,
  type = "paired",
  alternative = "two.sided"
)
print(power_pitch_alpha)
```

### Lower beta

#### diferencia entre T0 y T1
```{r}
df_analysis_pitch_beta = data.frame(
  Pre = T0_pitch$Lower_Beta_power.Relativo._0,
  Post = T1_pitch$Lower_Beta_power.Relativo._1
)
df_analysis_pitch_beta$diff = df_analysis_pitch_beta$Post - df_analysis_pitch_beta$Pre
```

#### corroboración paramétrico o no paramétrico
```{r}
#Test de normalidad
#h0 = Los datos tienen una distribución normal
shapiro_pitch_beta = shapiro.test(df_analysis_pitch_beta$diff)
print(shapiro_pitch_beta)
```
// p-value > 0.05 --> Paramétrico //

#### Significancia: T-test
```{r}
#T-test
t_test_pitch_beta = t.test(df_analysis_pitch_beta$Post, df_analysis_pitch_beta$Pre, paired = TRUE)
print(t_test_pitch_beta)
```
### Tamano de efecto: Cohen's D
```{r}
d_pitch_beta = repeated_measures_d(df_analysis_pitch_beta$Post, df_analysis_pitch_beta$Pre, paired = TRUE)
print(d_pitch_beta)
```
/// tamano de efecto: pequeno ///

### Potencia
```{r}
power_pitch_beta = pwr.t.test(
  n = nrow(df_analysis_pitch_beta),
  d = d_pitch_alpha$d_rm,
  sig.level = 0.05,
  power = NULL,
  type = "paired",
  alternative = "two.sided"
)

print(power_pitch_beta)
```
# INTENSITY

## Lectura de tablas
```{r}
T0_intensity = read.csv("Cz_mean_T0_intensity.csv")
T1_intensity = read.csv("Cz_mean_T1_intensity.csv")
#str(T0_intensity)
#str(T1_intensity)
names(T0_intensity)
names(T1_intensity)
```

### Análisis de HITS

#### diferencia entre T0 y T1
```{r}
df_analysis_intensity_hits = data.frame(
  Pre = T0_intensity$Hits_0,
  Post = T1_intensity$Hits_1
)
df_analysis_intensity_hits$diff = df_analysis_intensity_hits$Post - df_analysis_intensity_hits$Pre
```

### corroboración paramétrico o no paramétrico
```{r}
#Test de normalidad (Shapiro-Wilk)
#h0 = datos con distribución normal

shapiro_intensity_hits = shapiro.test(df_analysis_intensity_hits$diff)
print(shapiro_intensity_hits)
```
 /// p-value > 0.05 --> paramétricos ///

### significancia
```{r}
#T-test
t_test_intensity_hits = t.test(df_analysis_intensity_hits$Post, df_analysis_intensity_hits$Pre, paired = TRUE)
print(t_test_intensity_hits)
```
### tamano de efecto
```{r}
#Cohen's d
d_intensity_hits = cohens_d(df_analysis_intensity_hits$Post, df_analysis_intensity_hits$Pre, paired = TRUE)
print(d_intensity_hits)
```

/// tamano = pequeno ///
### potencia
```{r}
power_intensity_hits = pwr.t.test(
  n = nrow(df_analysis_intensity_hits),
  d = d_intensity_hits$Cohens_d,
  sig.level = 0.05,
  power = NULL,
  type = "paired",
  alternative = "two.sided"
)
print(power_intensity_hits)
```

### Análisis MRT

#### diferencia entre T0 y T1
```{r}
df_analysis_intensity_MRT = data.frame(
  Pre = T0_intensity$MRT_0,
  Post = T1_intensity$MRT_1
)
df_analysis_intensity_MRT$diff = df_analysis_intensity_MRT$Post - df_analysis_intensity_MRT$Pre
```

### corroboración paramétrico o no paramétrico
```{r}
#Test de normalidad (Shapiro-Wilk)
#h0 = datos con distribución normal
shapiro_intensity_MRT = shapiro.test(df_analysis_intensity_MRT$diff)
print(shapiro_intensity_MRT)
```
/// p-value > 0.05 --> paramétrico ///

### significancia
```{r}
#T-test
t_test_intensity_MRT = t.test(df_analysis_intensity_MRT$Post, df_analysis_intensity_MRT$Pre, paired = TRUE)
print(t_test_intensity_MRT)
```
### tamano de efecto
```{r}
#Cohen's D
d_intensity_MRT = cohens_d(df_analysis_intensity_MRT$Post, df_analysis_intensity_MRT$Pre, paired = TRUE)
print(d_intensity_MRT)
```
/// tamano = pequeno ///

### potencia
```{r}
power_intensity_MRT = pwr.t.test(
  n = nrow(df_analysis_intensity_MRT),
  d = d_intensity_MRT$Cohens_d,
  sig.level = 0.05,
  power = NULL,
  type = "paired",
  alternative = "two.sided"
)
print(power_intensity_MRT)
```

### Análisis Amp_ERP

#### diferencia entre T0 y T1
```{r}
df_analysis_intensity_Amp_ERP = data.frame(
  Pre = T0_intensity$Amp_ERP_0,
  Post = T1_intensity$Amp_ERP_1
)
df_analysis_intensity_Amp_ERP$diff = df_analysis_intensity_Amp_ERP$Post - df_analysis_intensity_Amp_ERP$Pre
```

#### corroboración paramétrico o no paramétrico
```{r}
# Test de normalidad
# h0 = Los datos tienen distribución normal

shapiro_intensity_Amp_ERP = shapiro.test(df_analysis_intensity_Amp_ERP$diff)
print(shapiro_intensity_Amp_ERP)
```
// p-value > 0.05 --> paramétrico //

#### Significancia
```{r}
t_test_intensity_Amp_ERP = t.test(df_analysis_intensity_Amp_ERP$Post, df_analysis_intensity_Amp_ERP$Pre, paired = TRUE)
print(t_test_intensity_Amp_ERP)
```
#### Tamano de efecto
```{r}
d_intensity_Amp_ERP = cohens_d(df_analysis_intensity_Amp_ERP$Post, df_analysis_intensity_Amp_ERP$Pre, paired = TRUE)
print(d_intensity_Amp_ERP)
```
// tamano = pequeno ///

#### Potencia
```{r}
power_intensity_Amp_ERP = pwr.t.test(
  n = nrow(df_analysis_intensity_Amp_ERP),
  d = d_intensity_Amp_ERP$Cohens_d,
  sig.level = 0.05,
  power = NULL,
  type = "paired",
  alternative = "two.sided"
)
print(power_intensity_Amp_ERP)
```
### Análisis Theta

#### diferencia entre T0 y T1
```{r}
df_analysis_intensity_Theta = data.frame(
  Pre = T0_intensity$Theta_.Relativo._0,
  Post = T1_intensity$Theta_.Relativo._1
)

df_analysis_intensity_Theta$diff = df_analysis_intensity_Theta$Post - df_analysis_intensity_Theta$Pre
```

#### corroboración paramétrico o no paramétrico
```{r}
#Test de normalidad
#h0 = Datos son normales

shapiro_intensity_Theta = shapiro.test(df_analysis_intensity_Theta$diff)
print(shapiro_intensity_Theta)
```
/// p-value > 0.05 --> paramétrico //

#Significancia 
```{r}
t_test_intensity_Theta = t.test(df_analysis_intensity_Theta$Post, df_analysis_intensity_Theta$Pre, paired = TRUE)
print(t_test_intensity_Theta)
```
# Tamano de efecto
```{r}
d_intensity_Theta = cohens_d(df_analysis_intensity_Theta$Post, df_analysis_intensity_Theta$Pre, paired = TRUE)
print(d_intensity_Theta)
```
// tamano = pequeno - mediano ///

#Potencia
```{r}
power_intensity_Theta = pwr.t.test(
  n = nrow(df_analysis_intensity_Theta),
  d = d_intensity_Theta$Cohens_d,
  sig.level = 0.05,
  power = NULL,
  type = "paired",
  alternative = "two.sided"
)
print(power_intensity_Theta)
```

### Análisis Alpha

#### diferencia entre T0 y T1
```{r}
df_analysis_intensity_alpha = data.frame(
  Pre = T0_intensity$Alpha_power_.Relativo._0,
  Post = T1_intensity$Alpha_power_.Relativo._1
)
df_analysis_intensity_alpha$diff = df_analysis_intensity_alpha$Post - df_analysis_intensity_alpha$Pre
```

#### corroborar paramétrico o no paramétricos
```{r}
#Test de normalidad
#h0 = datos distribuidos normalmente
shapiro_intensity_alpha = shapiro.test(df_analysis_intensity_alpha$diff)
print(shapiro_intensity_alpha)
```
/// p-value > 0.05 --> paramétrico ///

#Significancia 
```{r}
t_test_intensity_alpha = t.test(df_analysis_intensity_alpha$Post, df_analysis_intensity_alpha$Pre, paired = TRUE)
print(t_test_intensity_alpha)
```
# Tamano de efecto
```{r}
d_intensity_alpha = cohens_d(df_analysis_intensity_alpha$Post, df_analysis_intensity_alpha$Pre, paired = TRUE)
print(d_intensity_alpha)
```

/// muy pequeno ///

#Potencia
```{r}
power_intensity_alpha = pwr.t.test(
  n = nrow(df_analysis_intensity_alpha),
  d = d_intensity_alpha$Cohens_d,
  sig.level = 0.05,
  power = NULL,
  type = "paired",
  alternative = "two.sided"
)
print(power_intensity_alpha)
```
### Análisis Beta

#### diferencia entre T0 y T1
```{r}
df_analysis_intensity_beta = data.frame(
  Pre = T0_intensity$Lower_Beta_power.Relativo._0,
  Post = T1_intensity$Lower_Beta_power.Relativo._1
)
df_analysis_intensity_beta$diff = df_analysis_intensity_beta$Post - df_analysis_intensity_beta$Pre
```

#### corroborar paramétrico o no paramétricos
```{r}
#Test de normalidad
#h0 = datos distribuidos normalmente
shapiro_intensity_beta = shapiro.test(df_analysis_intensity_beta$diff)
print(shapiro_intensity_beta)
```

#### Significancia
```{r}
t_test_intensity_beta = t.test(df_analysis_intensity_beta$Post, df_analysis_intensity_beta$Pre, paired = TRUE)
print(t_test_intensity_beta)
```

#Tamano de efecto
```{r}
d_intensity_beta = cohens_d(df_analysis_intensity_beta$Post, df_analysis_intensity_beta$Pre, paired = TRUE)
print(d_intensity_beta)
```
/// tamano: muy pequeno ///

#Potencia
```{r}
power_intensity_beta = pwr.t.test(
  n = nrow(df_analysis_intensity_beta),
  d = d_intensity_beta$Cohens_d,
  sig.level = 0.05,
  power = NULL,
  type = "paired",
  alternative = "two.sided"
)
print(power_intensity_beta)
```

# DURACIÓN

## Lectura de Tablas
```{r}
T0_duration = read.csv("Cz_mean_T0_duration.csv")
T1_duration = read.csv("Cz_mean_T1_duration.csv")
#str(t0_duration)
#str(t1_duration)
```

## Análisis HITS

### diferencia entre T0 y T1
```{r}
df_analysis_duration_hits = data.frame(
  Post = T0_duration$Hits_0,
  Pre = T1_duration$Hits_1
)
df_analysis_duration_hits$diff = df_analysis_duration_hits$Post - df_analysis_duration_hits$Pre
```

### corroboracion paramétrico o no paramétrico
```{r}
#Test de normalidad
#h0 = Datos tienen distribucion normal
shapiro_duration_hits = shapiro.test(df_analysis_duration_hits$diff)
print(shapiro_duration_hits)
```
/// p-value < 0.05 --> no paramétricos ///

# Significancia
```{r}
#Wilcox test
wilcox_duration_hits = wilcox.test(df_analysis_duration_hits$Post, df_analysis_duration_hits$Pre, paired = TRUE, exact = FALSE)
print(wilcox_duration_hits)
```
# Tamano de efecto
```{r}
rb_duration_hits = rank_biserial(df_analysis_duration_hits$Post, df_analysis_duration_hits$Pre, paired = TRUE)
print(rb_duration_hits)
```
// tamano:   //

#Potencia
```{r}
power_duration_hits = pwr.t.test(
  n = nrow(df_analysis_duration_hits),
  d = rb_duration_hits$r_rank_biserial,
  sig.level = 0.05,
  power = NULL,
  type = "paired",
  alternative = "two.sided"
)
print(power_duration_hits)
```
## Análisis MRT

### diferencia entre T0 y T1
```{r}
df_analysis_duration_MRT = data.frame(
  Pre = T0_duration$MRT_0,
  Post = T1_duration$MRT_1
)
df_analysis_duration_MRT$diff = df_analysis_duration_MRT$Post - df_analysis_duration_MRT$Pre
```

### corroborar paramétrico o no paramétrico
```{r}
#Test de normalidad
#h0 = distribucion normal de datos
shapiro_duration_MRT = shapiro.test(df_analysis_duration_MRT$diff)
print(shapiro_duration_MRT)
```
// p-value > 0.05 --> paramétrico //

###Significancia
```{r}
#T-test
t_test_duration_MRT = t.test(df_analysis_duration_MRT$Post, df_analysis_duration_MRT$Pre, paired = TRUE)
print(t_test_duration_MRT)

```
###Tamano de efecto
```{r}
#Cohen's D
d_duration_MRT = repeated_measures_d(df_analysis_duration_MRT$Post, df_analysis_duration_MRT$Pre, paired = TRUE)
print(d_duration_MRT)
```
// Tamano de efecto: muy pequeno //

###Potencia
```{r}
power_duration_MRT = pwr.t.test(
  n = nrow(df_analysis_duration_MRT),
  d = d_duration_MRT$d_rm,
  sig.level= 0.05,
  power = NULL,
  type = "paired",
  alternative = "two.sided"
)
print(power_duration_MRT)
```

## Análisis Amp_ERP

### diferencia entre T0 y T1
```{r}
df_analysis_duration_Amp_ERP = data.frame(
  Pre = T0_duration$Amp_ERP_0,
  Post = T1_duration$Amp_ERP_1
)
df_analysis_duration_Amp_ERP$diff = df_analysis_duration_Amp_ERP$Post - df_analysis_duration_Amp_ERP$Pre
```

### corroborar paramétrico o no paramétrico
```{r}
#Test de normalidad
# H0 = distribución normal de los datos
shapiro_duration_Amp_ERP = shapiro.test(df_analysis_duration_Amp_ERP$diff)
print(shapiro_duration_Amp_ERP)
```
/// p-value > 0.05 --> paramétrico ///

### Significancia
```{r}
#T-test
t_test_duration_Amp_ERP = t.test(df_analysis_duration_Amp_ERP$Post, df_analysis_duration_Amp_ERP$Pre, paired = TRUE)
print(t_test_duration_Amp_ERP)
```
### Tamano de efecto
```{r}
d_duration_Amp_ERP = repeated_measures_d(df_analysis_duration_Amp_ERP$Post, df_analysis_duration_Amp_ERP$Pre, paired = TRUE)
print(d_duration_Amp_ERP)
```

/// muy pequeno ///

###Potencia
```{r}
power_duration_Amp_ERP = pwr.t.test(
  n = nrow(df_analysis_duration_Amp_ERP),
  d = d_duration_Amp_ERP$Cohens_d,
  sig.level = 0.05,
  power = NULL,
  type = "paired",
  alternative = "two.sided"
)
print(power_duration_Amp_ERP)
```

## Análisis Theta

### diferencia entre T0 y T1
```{r}
df_analysis_duration_theta = data.frame(
  Pre = T0_duration$Theta_.Relativo._0,
  Post = T1_duration$Theta_.Relativo._1
)
df_analysis_duration_theta$diff = df_analysis_duration_theta$Post - df_analysis_duration_theta$Pre
```

### corroborar paramétricos o no paramétricos
```{r}
# Test de normalidad
# H0 = datos distribuidos normalmente
shapiro_duration_theta = shapiro.test(df_analysis_duration_theta$diff)
print(shapiro_duration_theta)
```
/// paramétrico ///

### Significancia
```{r}
#T-test
t_test_duration_theta = t.test(df_analysis_duration_theta$Post, df_analysis_duration_theta$Pre, paired = TRUE)
print(t_test_duration_theta)
```

### Tamano de efecto
```{r}
d_duration_theta = repeated_measures_d(df_analysis_duration_theta$Post, df_analysis_duration_theta$Pre, paired = TRUE)
print(d_duration_theta)
```

// pequeno //

### Potencia
```{r}
power_duration_theta = pwr.t.test(
  n = nrow(df_analysis_duration_theta),
  d = d_duration_theta$d_rm,
  sig.level = 0.05,
  power = NULL,
  type = "paired",
  alternative = "two.sided"
)
print(power_duration_theta)
```

## Análisis de Alpha

### diferencia entre T0 y T1
```{r}
df_analysis_duration_alpha = data.frame(
  Pre = T0_duration$Alpha_power_.Relativo._0,
  Post = T1_duration$Alpha_power_.Relativo._1
)
df_analysis_duration_alpha$diff = df_analysis_duration_alpha$Post - df_analysis_duration_alpha$Pre
```


### corroborar paramétrico o no paramétrico
```{r}
# Test de normalidad
#H0 = datos en distribución normal
shapiro_duration_alpha = shapiro.test(df_analysis_duration_alpha$diff)
print(shapiro_duration_alpha)
```
/// paramétrico ///

### Significancia
```{r}
t_test_duration_alpha = t.test(df_analysis_duration_alpha$Post, df_analysis_duration_alpha$Pre, paired = TRUE)
print(t_test_duration_alpha)
```

### Tamano de efecto
```{r}
d_duration_alpha = repeated_measures_d(df_analysis_duration_alpha$Post, df_analysis_duration_alpha$Pre, paired = TRUE)
print(d_duration_alpha)
```
/// muy pequeno ///

### Potencia
```{r}
power_duration_alpha = pwr.t.test(
  n = nrow(df_analysis_duration_alpha),
  d = d_duration_alpha$d_rm,
  sig.level = 0.05,
  power = NULL,
  type = "paired",
  alternative = "two.sided"
)
print(power_duration_alpha)
```

## Análisis de Lower Beta

### diferencia entre T0 y T1
```{r}
df_analysis_duration_beta = data.frame(
  Pre = T0_duration$Lower_Beta_power.Relativo._0,
  Post = T1_duration$Lower_Beta_power.Relativo._1
)
df_analysis_duration_beta$diff = df_analysis_duration_beta$Post - df_analysis_duration_beta$Pre
```

### corroborar paramétricos o no paramétricos
```{r}
#Test de normalidad
#H0 = distribución normal de los datos
shapiro_duracion_beta = shapiro.test(df_analysis_duration_beta$diff)
print(shapiro_duracion_beta)
```
// paramétricos //

### Significancia
```{r}
#T-test
t_test_duration_beta = t.test(df_analysis_duration_beta$Post, df_analysis_duration_beta$Pre, paired = TRUE)
print(t_test_duration_beta)
```
### Tamano de efecto
```{r}
d_duration_beta = repeated_measures_d(df_analysis_duration_beta$Post, df_analysis_duration_beta$Pre, paired = TRUE)
print(d_duration_beta)
```
/// pequeno - mediano ///

### Potencia
```{r}
power_duration_beta = pwr.t.test(
  n = nrow(df_analysis_duration_beta),
  d = d_duration_beta$d_rm,
  sig.level = 0.05,
  power = NULL,
  type = "paired",
  alternative = "two.sided"
)
print(power_duration_beta)
```
# POSICIÓN

## Lectura de tablas
```{r}
T0_position = read.csv("Cz_mean_T0_position.csv")
T1_position = read.csv("Cz_mean_T1_position.csv")
#str(T0_position)
#str(T1_position)
```

## Análisis HITS

### diferencia entre T0 y T1
```{r}
df_analysis_position_hits = data.frame(
  Pre = T0_position$Hits_0,
  Post = T1_position$Hits_1
)
df_analysis_position_hits$diff = df_analysis_position_hits$Post - df_analysis_position_hits$Pre
```

### corroboración paramétrico o no paramétrico
```{r}
#Test de normalidad
#h0 = datos distribuidos normalmente
shapiro_position_hits = shapiro.test(df_analysis_position_hits$diff)
print(shapiro_position_hits)
```
// paramétrico //

## Significancia
```{r}
t_test_position_hits = t.test(df_analysis_position_hits$Post, df_analysis_position_hits$Pre, paired = TRUE)
print(t_test_position_hits)
```

## Tamano de efecto
```{r}
d_position_hits = repeated_measures_d(df_analysis_position_hits$Post, df_analysis_position_hits$Pre, paired = TRUE)
print(d_position_hits)
```
// pequeno/

##Potencia
```{r}
power_position_hits = pwr.t.test(
  n = nrow(df_analysis_position_hits),
  d = d_position_hits$d_rm,
  sig.level = 0.05,
  power = NULL,
  type = "paired",
  alternative = "two.sided"
)
print(power_position_hits)
```

## Análisis MRT

### diferencia entre T0 y T1
```{r}
df_analysis_position_MRT = data.frame(
  Pre = T0_position$MRT_0,
  Post = T1_position$MRT_1
)
df_analysis_position_MRT$diff = df_analysis_position_MRT$Post - df_analysis_position_MRT$Pre
```

### corroboración paramétrico o no paramétrico
```{r}
#Test de normalidad
#h0 = datos distribuidos normalmente
shapiro_position_MRT = shapiro.test(df_analysis_position_MRT$diff)
print(shapiro_position_MRT)
```
 // NO PARAMÉTRICOS //
 
### Significancia
```{r}
#wilcox
wilcox_position_MRT = wilcox.test(df_analysis_position_MRT$Post, df_analysis_position_MRT$Pre, paired = TRUE,exact = FALSE) 
print(wilcox_position_MRT)
```
### Tamano de efecto
```{r}
rb_position_MRT = rank_biserial(df_analysis_position_MRT$Post, df_analysis_position_MRT$Pre, paired = TRUE)
print(rb_position_MRT)
```
/// muy pequeno ///

### Potencia
```{r}
power_position_MRT = pwr.t.test(
  n = nrow(df_analysis_position_MRT),
  d = rb_position_MRT$r_rank_biserial,
  sig.level = 0.05,
  power = NULL,
  type = "paired",
  alternative = "two.sided"
)
print(power_position_MRT)
```

## Análisis Amp_ERP

### diferencia entre T0 y T1
```{r}
df_analysis_position_Amp_ERP = data.frame(
  Pre = T0_position$Amp_ERP_0,
  Post = T1_position$Amp_ERP_1
)
df_analysis_position_Amp_ERP$diff = df_analysis_position_Amp_ERP$Post - df_analysis_position_Amp_ERP$Pre
```

### corroboración paramétrico o no paramétrico
```{r}
#Test de normalidad
#h0 = datos distribuidos normalmente
shapiro_position_Amp_ERP = shapiro.test(df_analysis_position_Amp_ERP$diff)
print(shapiro_position_Amp_ERP)
```
// paramétrico //

### Significancia
```{r}
#t-test
t_test_position_Amp_ERP = t.test(df_analysis_position_Amp_ERP$Post, df_analysis_position_Amp_ERP$Pre, paired = TRUE)
print(t_test_position_Amp_ERP)
```

### Tamano de efecto
```{r}
d_position_Amp_ERP = repeated_measures_d(df_analysis_position_Amp_ERP$Post, df_analysis_position_Amp_ERP$Pre, paired = TRUE)
print(d_position_Amp_ERP)
```
/// pequenito ///

### Potencia
```{r}
power_position_Amp_ERP = pwr.t.test(
  n = nrow(df_analysis_position_Amp_ERP),
  d = d_position_Amp_ERP$d_rm,
  sig.level = 0.05,
  power = NULL,
  type = "paired",
  alternative = "two.sided"
)
print(power_position_Amp_ERP)
```

## Análisis de Theta

### diferencia entre T0 y T1
```{r}
df_analysis_position_theta = data.frame(
  Pre = T0_position$Theta_.Relativo._0,
  Post = T1_position$Theta_.Relativo._1
)
df_analysis_position_theta$diff = df_analysis_position_theta$Post - df_analysis_position_theta$Pre
```

### corroboración paramétrico o no paramétrico
```{r}
#Test de normalidad
#h0 = datos distribuidos normalmente
shapiro_position_theta = shapiro.test(df_analysis_position_theta$diff)
print(shapiro_position_theta)
```
// paramétrico//

#Significancia
```{r}
t_test_position_theta = t.test(df_analysis_position_theta$Post, df_analysis_position_theta$Pre, paired = TRUE)
print(t_test_position_theta)
```
### Tamano de efecto
```{r}
d_position_theta = repeated_measures_d(df_analysis_position_theta$Post, df_analysis_position_theta$Pre, paired = TRUE)
print(d_position_theta)
```
// pequeno //

### Potencia
```{r}
power_position_theta = pwr.t.test(
  n = nrow(df_analysis_position_theta),
  d = d_position_theta$d_rm,
  sig.level = 0.05,
  power = NULL,
  type = "paired",
  alternative = "two.sided"
)
print(power_position_theta)
```

## Análisis Alpha

### diferencia entre T0 y T1
```{r}
df_analysis_position_alpha = data.frame(
  Pre = T0_position$Alpha_power_.Relativo._0,
  Post = T1_position$Alpha_power_.Relativo._1
)
df_analysis_position_alpha$diff = df_analysis_position_alpha$Post - df_analysis_position_alpha$Pre
```

### corroboración paramétrico o no paramétrico
```{r}
#Test de normalidad
#h0 = datos distribuidos normalmente
shapiro_position_alpha = shapiro.test(df_analysis_position_alpha$diff)
print(shapiro_position_alpha)
```
// paramétrico //

### Significancia
```{r}
# T-test
t_test_position_alpha = t.test(df_analysis_position_alpha$Post, df_analysis_position_alpha$Pre, paired = TRUE)
print(t_test_position_alpha)
```

### Tamano de efecto
```{r}
d_position_alpha = repeated_measures_d(df_analysis_position_alpha$Post, df_analysis_position_alpha$Pre, paired = TRUE)
print(d_position_alpha)
```
// pequeno//

### Potencia
```{r}
power_position_alpha = pwr.t.test(
  n = nrow(df_analysis_position_alpha),
  d = d_position_alpha$d_rm,
  sig.level = 0.05,
  power = NULL,
  type = "paired",
  alternative = "two.sided"
)
print(power_position_alpha)
```
## Análisis Beta

### diferencia entre T0 y T1
```{r}
df_analysis_position_beta = data.frame(
  Pre = T0_position$Lower_Beta_power.Relativo._0,
  Post = T1_position$Lower_Beta_power.Relativo._1
)
df_analysis_position_beta$diff = df_analysis_position_beta$Post - df_analysis_position_beta$Pre
```

### corroboración paramétrico o no paramétrico
```{r}
#Test de normalidad
#h0 = datos distribuidos normalmente
shapiro_position_beta = shapiro.test(df_analysis_position_beta$diff)
print(shapiro_position_beta)
```
// paramétrico //

### Significancia
```{r}
t_test_position_beta = t.test(df_analysis_position_beta$Post, df_analysis_position_beta$Pre, paired = TRUE)
print(t_test_position_beta)
```
### Tamano de efecto
```{r}
d_position_beta = repeated_measures_d(df_analysis_position_beta$Post, df_analysis_position_beta$Pre, paired = TRUE)
print(d_position_beta)
```
 // pequeno - mediano //
 
### Potencia
```{r}
power_position_beta = pwr.t.test(
  n = nrow(df_analysis_position_beta),
  d = d_position_beta$d_rm,
  sig.level = 0.05,
  power = NULL,
  type = "paired",
  alternative = "two.sided"
)
print(power_position_beta)
```